臺灣桃園地方法院刑事判決　　　　　109年度交簡上字第467號
上　訴　人
即　被　告　呂宗樺


上列上訴人因過失傷害案件，不服本院中華民國109 年10月20日
所為109 年度桃交簡字第2343號第一審刑事簡易判決（聲請簡易
判決處刑案號：109 年度軍調偵字第8 號，移送併辦意旨書案號
：109 年度偵字第22388 號），提起上訴，本院管轄之第二審合
議庭判決如下：
    主  文
上訴駁回。
呂宗樺緩刑貳年。
    事實及理由
一、本院合議庭審理結果，認原審判決認事、用法俱無違誤，量
    刑亦屬妥適，應予維持，除補充證據：「被告呂宗樺於本院
    準備程序及審理時之自白」外，其餘均引用原審刑事簡易判
    決書所記載之事實、證據及理由（如附件）。
二、被告上訴意旨略以：被告坦承犯行，但在原審判決後方與告
    訴人就賠償金額達成調解，希望可以給予緩刑之諭知等語。
三、本院之判斷：
㈠、量刑之輕重及緩刑之宣告，係屬事實審法院得依職權自由裁
    量事項，苟已斟酌刑法第57條各款所列情狀而未逾越法定刑
    度，不得遽指為違法；又在同一犯罪事實與情節，如別無其
    他加重或減輕之原因，下級審法院量定之刑，亦無過重或失
    輕之不當情形，則上級審法院對下級審法院之職權行使，原
    則上應予尊重（最高法院72年台上字第6696號判例、85年度
    台上字第2446號判決意旨參照）。查原審審酌被告行為時年
    齡為26歲、學歷為大學畢業、職業為軍人之生活狀況及智識
    程度；就本件車禍之發生，被告、告訴人各自之疏失程度；
    被告於犯罪後雖自首坦承犯行，然就賠償金額尚無法與告訴
    人達成共識，以致未能取得告訴人之諒解，暨告訴人所受傷
    勢程度輕重等一切情狀，酌情量處罰金新臺幣（下同）1 萬
    元，並諭知易服勞役之折算標準，已依刑法第57條各款所列
    情狀，予以審酌，並於法定刑度之內為量定，客觀上並無明
    顯濫權之情形，亦未違反比例原則，被告請求從輕量刑，依
    照首揭判例意旨，自無理由，應予駁回。
㈡、次按凡有審理事實職權之法院，均得依其職權宣告緩刑，第
    二審以判決駁回上訴時，仍得諭知緩刑之宣告。查被告未曾
    因故意犯罪受有期徒刑以上刑之宣告，並已與告訴人達成調
    解，且業依調解筆錄所載給付賠償金額完畢等情，有臺灣高
    等法院被告前案紀錄表、本院109 年度壢司簡調字第1529號
    調解筆錄及被告提出之理賠單據1 紙在卷可證（見109 年度
    交簡上字第467 號卷㈠第49、61頁），是審酌被告雖一時過
    失致罹刑章，惟已悔悟並積極達成調解給付賠償，本院信其
    經此偵審程序及科刑後，應知警惕無再犯之虞，故認原審對
    其所宣告之刑，以暫不執行為適當，爰依刑法第74條第1 項
    第1 款規定，宣告緩刑2 年，以啟自新。
據上論斷，應依刑事訴訟法第455 條之1 第1 項、第3 項、第36
8 條、第373 條，刑法第74條第1 項第1 款，判決如主文。
本案由檢察官王以文聲請簡易判決處刑，檢察官趙燕利移送併辦
，檢察官黃翎樵到庭執行職務。
中    華    民    國  110     年    11    月    5     日
                  刑事第十六庭  審判長法  官   游紅桃
                                      法  官   呂宜臻
                                      法  官   鄧瑋琪
以上正本證明與原本無異。
不得上訴。
                                      書記官   陳崇容
中    華    民    國   110    年    11    月    8     日
附件：
臺灣桃園地方法院刑事簡易判決     109年度桃交簡字第2343號
聲  請  人  臺灣桃園地方檢察署檢察官
被      告  呂宗樺  男  27歲（民國00年00月0日生）
                    身分證統一編號：Z000000000號
                    住桃園市○○區○○路00號7樓
上列被告因過失傷害案件，經檢察官聲請以簡易判決處刑（109
年度軍調偵字第8 號）及移送併辦（109 年度偵字第22388 號）
，本院判決如下：
    主  文
呂宗樺犯過失傷害罪，處罰金新臺幣壹萬元，如易服勞役，以新
臺幣壹仟元折算壹日。
    犯 罪 事 實 及 理 由
一、本案犯罪事實、證據及應適用之法條，均引用檢察官聲請簡
    易判決處刑書及移送併辦意旨書（如附件）之記載。
二、茲以行為人之責任為基礎，審酌被告行為時年齡為26歲、學
    歷為大學畢業、職業為軍人之生活狀況及智識程度；就本件
    車禍之發生，被告、告訴人各自之疏失程度（即告訴人之駕
    駛疏失行為乃肇事主因，被告則為肇事次因，參見卷附之車
    禍鑑定意見）；被告於犯罪後雖自首坦承犯行，然就賠償金
    額尚無法與告訴人達成共識，以致未能取得告訴人之諒解，
    暨告訴人所受傷勢程度輕重等一切情狀，酌情量處如主文所
    示之刑，並諭知易服勞役之折算標準，以示懲儆。
三、檢察官以109 年度偵字第22388 號移送併辦之犯罪事實，與
    本件經聲請簡易判決處刑之犯罪事實，為同一件車禍之同一
    個事實，本院自應併予審理。
四、依刑事訴訟法第1 條第2 項、第449 條第1 項前段、第454
    條第2 項，刑法第284 條前段，第62條前段、第42條第3 項
    前段，刑法施行法第1 條之1 第1 項，逕以簡易判決處刑如
    主文。
五、如不服本判決，得於收受判決書送達後20日內，以書狀敘述
    理由（須附繕本），經本庭向本院管轄第二審之合議庭提起
    上訴。
中    華    民    國    109   年    10    月    20    日
                        刑事第二庭法  官  劉家祥
以上正本證明與原本無異。
如不服本判決，應於判決送達後20日內向本院提出上訴狀（應附
繕本）。
                                  書記官  劉世揚
中    華    民    國   109    年    10    月    20    日
附錄本案論罪法條全文：刑法第284 條、刑法施行法第1 條之1
第1項。
中華民國刑法第284條
因過失傷害人者，處 1 年以下有期徒刑、拘役或 10 萬元以下
罰金；致重傷者，處 3 年以下有期徒刑、拘役或 30 萬元以下
罰金。
中華民國刑法施行法第1條之1第1項
（罰金貨幣單位與罰鍰倍數）
中華民國九十四年一月七日刑法修正施行後，刑法分則編所定罰
金之貨幣單位為新臺幣。
附件：
臺灣桃園地方檢察署檢察官聲請簡易判決處刑書
                                    109年度軍調偵字第8號
     被      告  呂宗樺  男  27歲（民國00年00月0日生）
                         住桃園市○○區○○路00號7樓
                         國民身分證統一編號：Z000000000號
上列被告因過失傷害案件，業經偵查終結，認為宜以簡易判決處
刑，茲將犯罪事實及證據並所犯法條分敘如下：
         犯罪事實
一、呂宗樺於民國 108 年 7 月 8 日晚間，騎乘車牌號碼 000
    -000號普通重型機車，沿桃園市平鎮區南東路往快速路 2
    段方向行駛，於當日晚間 10 時 7 分許，行經同市區○○
    路 00 ○ 0 號前時，本應注意車前狀況，並隨時採取必要
    之安全措施，而依當時天候晴、夜間無照明、柏油路面乾燥
    無缺陷、無障礙物、視距良好等情，並無不能注意之情事，
    竟疏未注意車前狀況，即貿然直行，適有同向右前方由李宜
    騎乘車牌號碼 000-0000 號普通重型機車，未讓左側直行車
    先行，而貿然左轉，雙方遂發生碰撞，致李宜人車倒地，因
    此受有左側足部挫傷、左側手肘擦傷、左側手部擦傷、左側
    膝部擦傷、左側小腿擦傷等傷害。嗣警方到場處理，呂宗樺
    於犯罪未發覺前，當場向警員坦承為肇事者，而自首接受裁
    判。
二、案經李宜訴由桃園市政府警察局平鎮分局報告偵辦。
         證據並所犯法條
一、詢據被告呂宗樺對於上揭犯罪事實坦承不諱，核與告訴人李
    宜於警詢及偵查中之指訴情節相符，並有道路交通事故現場
    圖、道路交通事故調查報告表㈠㈡各 1 份、現場及車損照
    片共 11 張在卷可稽，而告訴人因此受有犯罪事實所載之傷
    害乙情，亦有天成醫院診斷證明書 1 紙在卷足憑。按車輛
    行駛時，駕駛人應注意車前狀況，並隨時採取必要之安全措
    施，道路交通安全規則第 94 條第 3 項訂有明文，被告騎
    駕自應注意上述道路交通安全規定，而依當時路況又無不能
    注意之情形，竟疏未注意，肇生本件車禍，自有應注意能注
    意而不注意之過失。又本件經送鑑定，鑑定結果認：(一)告
    訴人於夜間駕駛普通重型機車行經中央行車分向線路段，未
    於適當距離顯示方向燈，且轉彎車未讓直行車先行，為肇事
    主因。(二)被告於夜間駕駛普通重型機車行經中央行車分向
    線路段，未充分注意車前狀況，為肇事次因等情，此有桃園
    市政府車輛行車事故鑑定會 108 年 12 月 24 日桃交鑑字
    第 1080007160 號函文暨鑑定意見書（桃市鑑 0000000 案
    ） 1 份在卷可查。又告訴人因車禍而受有前開傷害，有前
    開診斷證明書附卷可參，足認告訴人所受傷害與被告之過失
    行為間，具有相當因果關係，被告犯嫌堪以認定。
二、核被告所為，係犯刑法第 284 條前段之過失傷害罪嫌。又
    被告於肇事後，犯罪偵查機關未發覺前，即主動向到場處理
    之警員自承其為肇事者，並願接受裁判，此有桃園市政府警
    察局平鎮分局平鎮交通分隊道路交通事故肇事人自首情形紀
    錄表 1 張在卷可按，核與自首要件相符，請審酌依刑法第
    62 條前段規定，減輕其刑。
三、依刑事訴訟法第451條第1項聲請逕以簡易判決處刑。
     此  致
臺灣桃園地方法院
中    華    民    國   109    年    6     月    14    日
                           檢  察  官  王以文
本件證明與原本無異
中    華    民    國   109    年    6    月     19    日
                          書  記  官  盧憲儀
附記事項：
本件係依刑事訴訟法簡易程式辦理，法院簡易庭得不傳喚被告、
輔佐人、告訴人、告發人等出庭即以簡易判決處刑；被告、被害
人、告訴人等對告訴乃論案件如已達成民事和解而要撤回告訴或
對非告訴乃論案件認有受傳喚到庭陳述意見之必要時，請即另以
書狀向簡易法庭陳述或請求傳訊。
所犯法條：
中華民國刑法第284條
因過失傷害人者，處 1 年以下有期徒刑、拘役或 10 萬元以下
罰金；致重傷者，處 3 年以下有期徒刑、拘役或 30 萬元以下
罰金。
臺灣桃園地方檢察署檢察官移送併辦意旨書
                                    109年度偵字第22388號
     被      告  呂宗樺  男  27歲（民國00年00月0日生）
                         住桃園市○○區○○路00號7樓
                         國民身分證統一編號：Z000000000號
上列被告因過失傷害案件，應與貴院審理之 109 年度桃交簡字
第 2343 號案件併案審理，茲將犯罪事實、證據、所犯法條及併
案理由分述如下：
一、犯罪事實：
    呂宗樺於民國 108 年 7 月 8 日晚間，騎乘車牌號碼 000
    -000號普通重型機車，沿桃園市平鎮區南東路往快速路 2
    段方向行駛，於當日晚間 10 時 7 分許，行經同市區○○
    路 00 ○ 0 號前時，本應注意車前狀況，並隨時採取必要
    之安全措施，而依當時天候晴、夜間無照明、柏油路面乾燥
    無缺陷、無障礙物、視距良好等情，並無不能注意之情事，
    竟疏未注意車前狀況，即貿然直行，適有同向右前方由李宜
    騎乘車牌號碼 000-0000 號普通重型機車，未讓左側直行車
    先行，而貿然左轉，雙方遂發生碰撞，致李宜人車倒地，因
    此受有左側足部挫傷、左側手肘擦傷、左側手部擦傷、左側
    膝部擦傷、左側小腿擦傷等傷害。嗣警方到場處理，呂宗樺
    於犯罪未發覺前，當場向警員坦承為肇事者，而自首接受裁
    判。案經李宜告訴偵辦。
二、證據：
    桃園市政府車輛行車事故鑑定會 108 年 12 月 24 日桃交
    鑑字第 1080007160 號函文暨鑑定意見書（桃市鑑 0000000
    案）。
三、所犯法條：刑法第284條前段之過失傷害罪嫌。
四、併案理由：被告前因過失傷害案件，經本署檢察官於民國
    109 年 6 月 14 日以 109 年度軍調偵字第 8 號聲請簡易
    判決處刑，現由貴院健股以 109 年度桃交簡字第 2343 號
    審理中，有該案聲請簡易判決處刑書、本署刑案資料查註紀
    錄表在卷可參。本件同一被告所涉相同罪嫌，與上開案件之
    犯罪事實相同，為同一案件，應予併案審理。
     此  致
臺灣桃園地方法院
中    華    民    國   109    年    7     月    31   日
                               檢  察  官  趙燕利